臺灣高雄地方法院刑事判決　　　　　　　　　　　　　九十年度易字第四六三一號
　　公　訴　人　臺灣高雄地方法院檢察署檢察官
　　被　　　告　甲○○
右列被告因傷害案件，經檢察官提起公訴（九十年度偵字第二０三六九號），本院判
決如左：
    主  文
甲○○無罪。
    理  由
一、公訴意旨略以：被告甲○○於民國九十年八月二十日十三時三十分許，因數次經
    過位在高雄市○○區○○路二三七號之「國新飯店」門口，致該飯店電動門多次
    開關不止，引起告訴人即該飯店櫃臺人員己○不滿而與被告發生口角，詎被告竟
    基於傷害之犯意，持鋁罐黑松沙士向告訴人丟擲，致告訴人受有頭部外傷併右側
    頭皮下血腫三×三×一公分，因認被告涉犯刑法第二百七十七條第一項傷害罪嫌
    。
二、按犯罪事實應依證據認定之，無證據不得推定其犯罪事實；又不能證明被告犯罪
    ，應諭知無罪之判決。刑事訴訟法第一百五十四條及第三百零一條分別定有明文
    。又按刑事訴訟法上所謂認定犯罪事實之證據，係指足以認定被告確有犯罪行為
    之積極證據而言，如未能發現相當證據或證據不足以證明，自不能以推測或擬制
    之方法，以為裁判基礎，最高法院二十九年上字第三一０五號及四十年台上字第
    八十六號分別著有判例；而認定不利於被告之事實，須依積極證據，苟積極證據
    不足為不利被告之認定時，即應為有利於被告之認定，更不必有何有利之證據，
    亦有最高法院三十年上字第八一六號判例可資參照。若證據資料在經驗科學上或
    論理法則上尚有對被告較為有利之存疑，而無從依其他客觀方法排除此項合理之
    可疑，即不得以此資料作為斷罪之基礎，且刑事訴訟制度受「倘有懷疑，則從被
    告之利益為解釋」、「被告應被推定為無罪」之原則所支配，故得為訴訟上之證
    明者，無論為直接或間接證據，須客觀上於一般人均不致有所懷疑而達於確信之
    程度者，始可據為有罪之認定，倘其證明尚未達於「確信」之程度，而有合理可
    疑存在時，即難據以為被告不利認定，換言之，在法律判斷上，即不能為被告有
    罪之認定。再告訴人之指訴，本以使被告受刑事訴追或處罰為目的，故其陳述是
    否與事實相符，自應調查其他證據，以資審認，苟其所為攻擊之詞，尚有瑕疵，
    則在此瑕疵未予究明以前，即不能遽採為斷罪之基礎，亦有最高法院六十九年台
    上字第一五三一號判例可參。
三、公訴人認被告甲○○涉犯刑法第二百七十七條第一項傷害罪嫌，無非係以告訴人
    己○之指訴及診斷證明書為其論罪之依據。訊據被告甲○○堅決否認有何傷害犯
    行，辯稱：當時係持沙士瓶向地上丟擲，並未打到告訴人等語。經查，訊之證人
    丙○○於本院審理中證稱：「當天我在樓上打電腦，我妹妹跑上來跟我說樓下有
    事情發生，我在樓上時有聽到互罵的聲音，下樓看才知道是開旅館的一位女的跟
    甲○○在騎樓互罵，被告媽媽在被告旁邊」、「被告拿汽水瓶朝告訴人所站的地
    方丟下去，汽水就噴到女老闆身上，女老闆又拿起汽水朝被告丟去，差一點砸到
    我媽媽，最後沙士是在我家炒菜的子撿起來的」、「丟過去後，女老闆罵了兩
    、三句就蹲下去撿起沙士罐朝被告丟去」、「（問：老闆娘身上哪些部分濕了？
    ）右邊的裙子」等語，證人戊○○證稱：被告買沙士走回麵店後，即與告訴人發
    生口角，因告訴人罵得被告不好受，被告便拿汽水瓶朝地上丟，汽水噴到告訴人
    右邊的裙子，告訴人又拿起汽水瓶朝被告丟，結果丟到炒菜上等語，二人證述
    之情節大致相符，且與被告之供述一致，則被告丟擲沙士瓶時，該沙士瓶是否砸
    到告訴人之頭部已非無可疑。又訊之證人即到場處理員警乙○○於本院審理時證
    稱：「己○說是甲○○拿汽水朝地上丟發生口角，沒有看到己○身上有傷，他自
    己也未表示，也沒有看清處他身上是否濕濕的，他沒有表示不舒服，他們一直在
    爭吵」、「（問你看到己○時他頭髮有無濕濕的？）沒有，當時地上濕濕的」等
    語明確，證人即在派出所內處理本案之員警庚○○於本院審理中證稱：當日告訴
    人外表看起來無受傷跡象，但因告訴人表示頭暈想吐及頭痛，遂請其至醫院檢查
    ，待驗傷後再製作筆錄等語在卷，如告訴人確已因被告丟擲汽水瓶而受傷，何以
    於員警到場處理時對頭部受傷之事隻字不提，至派出所始稱頭暈、頭痛？再告訴
    人自始均稱陳稱被告當時係持尚未打開之沙士瓶向其丟擲，其頭部一閃，沙士瓶
    打到右後腦，沙士流得右半身都是，然證人丙○○、戊○○、乙○○於本院審理
    中或證稱汽水噴到告訴人所穿之裙子，或證稱並未看到告訴人頭髮濕濕的，不清
    楚告訴人身上是否濕濕的等語，另參以被告所持之沙士瓶為鋁罐包裝，欲使之破
    裂必須施以相當之力氣，而告訴人所受之血腫傷害僅約三×三×一公分，範圍非
    大，有謝外科醫院之診斷證明書一紙為憑，再當時告訴人與被告間之距離約為法
    官席與證人訊問處之距離，為證人丙○○證述明確，則衡之被告丟擲沙士鋁罐致
    沙士鋁罐於打到告訴人右後腦時破裂所需施加之力氣、告訴人與被告間之距離及
    告訴人提出之驗傷單上所載傷勢程度，著實令人懷疑告訴人所受之上開傷勢是否
    為某一砸到頭部後隨即破裂之沙士鋁罐所致。至證人丁○○雖證稱：接獲告訴人
    之來電說遭人打傷，到場後告訴人稱頭痛頭暈，右邊頭髮、襯衫及裙子都濕濕的
    云云，惟證人丁○○於告訴人與被告發生爭執時並未在場，且告訴人與被告發生
    爭執後僅裙子遭沙士濺濕一節，已如前述，是證人丁○○之證詞尚採為不利於被
    告認定之依據。綜上，告訴人之指訴顯有重大瑕疵而不足採信，此外，本院復查
    無其他積極證據足資審認被告有何公訴人所指之傷害犯行，揆諸前揭法條、判例
    意旨及說明，依法自應為被告無罪之諭知。
據上論斷，應依刑事訴訟法第三百零一條第一項，判決如主文。
中      華      民      國    九十一    年      一      月    三十一    日
                                  臺灣高雄地方法院刑事第一庭
                                      法  官  黃  悅  璇
右正本證明與原本無異。
如不服本判決，應於判決送達後十日內，向本院提出上訴狀。
                                      書記官  沈      蘊
中    華    民    國      九十一      年      一      月      三十一   日
